ACORDAO-COMPLETO-2523438

ACÓRDÃO 17/2022 ATA 1/2022 - PRIMEIRA CÂMARA

VISTA, relatada e discutida esta tomada de contas especial instaurada pela Secretaria Especial de Cultura contra o Grupo de Break Flying Boys Crew e seu dirigente Daniel Olímpio Gonçalves em razão da não comprovação da correta aplicação de R$ 75.000 repassados com base no Convênio de Cooperação 74/2007-MinC/FNC (Siafi 605688) , firmado com o Fundo Nacional de Cultura para "apoio ao projeto Centro de Formação do Hip Hop Paranaense", uma vez que não foram apresentados documentos comprobatórios da execução das respectivas metas.
ACORDAM os Ministros do Tribunal de Contas da União, reunidos em sessão da 1ª Câmara, ante as razões expostas pelo Relator e com fundamento nos arts. 1º, inciso I; 12, § 3º; 16, inciso III, alíneas "a" e "c" e §§ 2º e 3º; 19; 23, inciso III; 26; 28, inciso II, e 57 da Lei 8.443/1992 c/c os arts. 214, inciso III, alínea "a", e 217 do Regimento Interno, em: 
9.1. considerar revéis o Grupo de Break Flying Boys Crew e Daniel Olímpio Gonçalves; 
9.2. julgar irregulares suas contas e condená-los solidariamente ao recolhimento ao Fundo Nacional de Cultura das quantias a seguir especificadas, atualizadas monetariamente e acrescidas de juros de mora a partir das datas discriminadas até a data do pagamento:
	Data de ocorrência
	Valor histórico (R$) 

	15/1/2008
	45.000,00

	8/4/2009
	30.000,00

9.3. fixar prazo de 15 (quinze) dias, a contar das notificações, para comprovação, perante o Tribunal, do recolhimento das dívidas acima imputadas;
9.4. autorizar a cobrança judicial das dívidas, caso não atendidas as notificações;
9.5. autorizar, caso venha a ser solicitado e se o processo não tiver sido remetido para cobrança judicial, o pagamento das dívidas em até 36 (trinta em seis) parcelas mensais consecutivas, a primeira a ser paga no prazo acima fixado e as demais, a cada 30 (trinta) dias a contar da parcela anterior, com incidência, sobre cada valor mensal atualizado monetariamente, de juros de mora, na forma da legislação em vigor, e alertar aos responsáveis que a falta de comprovação do recolhimento de qualquer parcela importará no vencimento antecipado do saldo devedor;
9.6. encaminhar cópia desta decisão aos responsáveis, à Secretaria Especial de Cultura e ao Procurador-Chefe da Procuradoria da República no Estado do Paraná, com a informação de que o inteiro teor deste Acórdão e do Relatório e do Voto que o fundamentam está disponível no endereço eletrônico www.tcu.gov.br/acordaos.

Tomada de contas especial decorrente da ausência de comprovação da correta aplicação de recursos de convênio firmado com o Fundo Nacional de Cultura.

Primeira Câmara

Secretaria Especial da Cultura

3. Responsáveis: Daniel Olímpio Goncalves (XXX.340.639-XX); Grupo de Break Flying Boys Crew (06.075.620/0001-76)

13.1. Ministros presentes: Walton Alencar Rodrigues (Presidente) e Jorge Oliveira (Relator).
13.2. Ministros-Substitutos convocados: Augusto Sherman Cavalcanti e André Luís de Carvalho.
13.3. Ministro-Substituto presente: Weder de Oliveira.

JORGE OLIVEIRA

Adoto como relatório a instrução produzida na Secretaria de Controle Externo de Tomada de Contas Especial - SecexTCE, endossada pelo corpo dirigente daquela unidade técnica e pelo Ministério Público junto ao TCU - MPTCU e a seguir transcrita (peças 64/67) :
"Cuidam os autos de tomada de contas especial instaurada por Secretaria Especial da Cultura (extinto Ministério da Cultura - MinC) , em desfavor de Grupo de Break Flying Boys Crew (CNPJ: 06.075.620/0001-76) e Daniel Olímpio Goncalves (CPF: XXX.340.639-XX) , em razão de não comprovação da regular aplicação dos recursos repassados pela União realizadas por meio do Convênio de Cooperação 74/2007-MinC/FNC, registro Siafi 605688, (peça 9) firmado entre o FUNDO NACIONAL DE CULTURA e GRUPO DE BREAK FLYING BOYS CREW, e que tinha por objeto o instrumento descrito como "OBJETO: APOIO AO PROJETO: CENTRO DE FORMAÇÃO DO HIP HOP PARANAENSE.	".
HISTÓRICO
Em 15/8/2017, com fundamento na IN/TCU 71/2012, alterada pela IN/TCU 76/2016 e DN/TCU 155/2016, o dirigente da instituição Secretaria Especial da Cultura autorizou a instauração da tomada de contas especial. O processo foi registrado no sistema e-TCE com o número 856/2019.
O Convênio de Cooperação 74/2007-MinC/FNC, registro Siafi 605688, foi firmado no valor de R$ 122.910,00, sendo R$ 98.328,00 à conta da União e R$ 24.582,00 referentes à contrapartida do convenente, nos termos da cláusula quarta do termo de convênio (peça 9, p. 4) . Teve vigência de 27/12/2007 a 12/7/2010, com prazo para apresentação da prestação de contas em 10/9/2010. Os repasses efetivos da União totalizaram R$ 75.000,00 (peças 11 e 14) .
A prestação de contas e complementações enviadas foram analisadas por meio dos documentos constantes nas peças 25 e 28.
O fundamento para a instauração da Tomada de Contas Especial, conforme consignado na matriz de responsabilização elaborada pelo tomador de contas, foi a constatação da seguinte irregularidade: 
Deixar de comprovar a execução das metas previstas no Plano de Trabalho do Convênio nº 074/2007-MinCFNC, referente ao objeto do convênio descrito como "OBJETO: APOIO AO PROJETO: CENTRO DE FORMACAODO HIP HOP PARANAENSE.".
Os responsáveis arrolados na fase interna foram devidamente comunicados e, diante da ausência de justificativas suficientes para elidir a irregularidade e da não devolução dos recursos, instaurou-se a tomada de contas especial.
No relatório (peça 44) , o tomador de contas concluiu que o prejuízo importaria no valor original de R$ 75.000,00, imputando-se a responsabilidade a Grupo de Break Flying Boys Crew, na condição de contratado e Daniel Olímpio Goncalves, Presidente, no período de 29/7/2007 a 10/2/2010, na condição de dirigente.
Em 29/4/2021, a Controladoria-Geral da União emitiu o relatório de auditoria (peça 47) , em concordância com o relatório do tomador de contas. O certificado de auditoria e o parecer do dirigente do órgão de controle interno concluíram pela irregularidade das presentes contas (peças 48 e 49) .
Em 29/6/2021, o ministro responsável pela área atestou haver tomado conhecimento das conclusões contidas no relatório e certificado de auditoria, bem como do parecer conclusivo do dirigente do órgão de controle interno, manifestando-se pela irregularidade das contas, e determinou o encaminhamento do processo ao Tribunal de Contas da União (peça 50) .
Na instrução inicial (peça 54) , analisando-se os documentos nos autos, concluiu-se pela necessidade de realização de citação para a seguinte irregularidade: 
Irregularidade 1: não comprovação da boa e regular aplicação dos recursos repassados por força do Convênio de Cooperação 74/2007-MinC/FNC em face da impossibilidade de atestar a execução das metas pactuadas para a primeira e para a segunda parcelas repassadas devido à ausência de documentos probatórios na prestação de contas enviada pelo convenente.
Evidências da irregularidade: documentos técnicos presentes nas peças 25, 28 e 29.
Normas infringidas: Art. 37, caput, c/c o art. 70, parágrafo único, da Constituição da República Federativa do Brasil, art. 93 do Decreto-lei 200/1967; art. 66, caput, do Decreto 93.872/1986, Alínea "a", inciso XII, artigo 7º, IN/STN 01/1997.
Débitos relacionados aos responsáveis Grupo de Break Flying Boys Crew (CNPJ: 06.075.620/0001-76) e Daniel Olímpio Goncalves (CPF: XXX.340.639-XX) :
	Data de ocorrência
	Valor histórico (R$) 

	15/1/2008
	45.000,00

	8/4/2009
	30.000,00

Cofre credor: Tesouro Nacional.
Responsável: Daniel Olímpio Goncalves (CPF: XXX.340.639-XX) .
Conduta: não apresentar os seguintes documentos que comprovariam a execução das metas da 1ª e da 2ª parcela repassadas no âmbito do convênio: a) Relatório Final de Cumprimento do Objeto; b) Lista de presença dos participantes dos cursos e oficinas oferecidas; c) Certificados de participação das oficinas oferecidas; d) Currículo, descrição da função e carga horária trabalhada dos profissionais responsáveis pelos cursos e oficinas oferecidas; e) Registro fotográfico e ou audiovisual que comprove a realização das atividades realizadas; f) Material de divulgação como Folder, Cartaz e clipping de notícias divulgadas que comprove a ocorrência das atividades do Ponto de Cultura; g) Quadro de Capacitação contendo o nome do curso/aula/oficina, a carga horária e o número de participantes; h) Relatório de Execução Físico-Financeira*; i) Relatório de conciliação Bancária*; j) Relação de Pagamentos*; k) Relação de Bens*; l) Extratos Bancários*; m) Comprovantes Fiscais* (*apenas para a 2ª parcela) .
Nexo de causalidade: a não apresentação de documentos que comprovassem a execução das metas previstas no plano de trabalho impede a verificação de que foi gerado o benefício esperado à população, resultando na presunção de dano ao erário.
Culpabilidade: não há excludentes de ilicitude, de culpabilidade e de punibilidade; é razoável supor que o responsável tinha consciência da ilicitude de sua conduta; era exigível conduta diversa da praticada, qual seja, apresentar os documentos requisitados que comprovariam a efetiva execução física e financeira das metas previstas no plano de trabalho. 
Responsável: Grupo de Break Flying Boys Crew (CNPJ: 06.075.620/0001-76) .
Conduta: não apresentar os seguintes documentos que comprovariam a execução das metas da 1ª e da 2ª parcela repassadas no âmbito do convênio: a) Relatório Final de Cumprimento do Objeto; b) Lista de presença dos participantes dos cursos e oficinas oferecidas; c) Certificados de participação das oficinas oferecidas; d) Currículo, descrição da função e carga horária trabalhada dos profissionais responsáveis pelos cursos e oficinas oferecidas; e) Registro fotográfico e ou audiovisual que comprove a realização das atividades realizadas; f) Material de divulgação como Folder, Cartaz e clipping de notícias divulgadas que comprove a ocorrência das atividades do Ponto de Cultura; g) Quadro de Capacitação contendo o nome do curso/aula/oficina, a carga horária e o número de participantes; h) Relatório de Execução Físico-Financeira*; i) Relatório de conciliação Bancária*; j) Relação de Pagamentos*; k) Relação de Bens*; l) Extratos Bancários*; m) Comprovantes Fiscais* (*apenas para a 2ª parcela) .
Nexo de causalidade: a não apresentação de documentos que comprovassem a execução das metas previstas no plano de trabalho impede a verificação de que foi gerado o benefício esperado à população, resultando na presunção de dano ao erário.
Culpabilidade: não há excludentes de ilicitude, de culpabilidade e de punibilidade; é razoável supor que o administrador responsável pela pessoa jurídica tinha consciência da ilicitude de sua conduta; era exigível conduta diversa da praticada, qual seja, apresentar os documentos requisitados que comprovariam a efetiva execução física e financeira das metas previstas no plano de trabalho. 
Encaminhamento: citação.
Em cumprimento ao pronunciamento da unidade (peça 56) , foi efetuada citação dos responsáveis, nos moldes adiante:
 Grupo de Break Flying Boys Crew - promovida a citação do responsável, conforme delineado adiante:
	Comunicação: Ofício 55973/2021 - Seproc (peça 59) 
Data da Expedição: 20/10/2021
Data da Ciência: 25/10/2021 (peça 62) 
Nome Recebedor: Marli Olímpio
Observação: Ofício enviado para o endereço do responsável, conforme pesquisa na base de dados no sistema da Receita Federal, custodiada pelo TCU.
Fim do prazo para a defesa: 9/11/2021
	
 Daniel Olímpio Goncalves - promovida a citação do responsável, conforme delineado adiante:
	Comunicação: Ofício 55972/2021 - Seproc (peça 60) 
Data da Expedição: 20/10/2021
Data da Ciência: 25/10/2021 (peça 61) 
Nome Recebedor: Marli Olímpio
Observação: Ofício enviado para o endereço do responsável, conforme pesquisa na base de dados no sistema da Receita Federal, custodiada pelo TCU.
Fim do prazo para a defesa: 9/11/2021
	
Conforme Despacho de Conclusão das Comunicações Processuais (peça 63) , as providências inerentes às comunicações processuais foram concluídas. 
Transcorrido o prazo regimental, os responsáveis Grupo de Break Flying Boys Crew e Daniel Olímpio Goncalves permaneceram silentes, devendo ser considerados reveis, nos termos do art. 12, § 3º, da Lei 8.443/1992.
ANÁLISE DOS PRESSUPOSTOS DE PROCEDIBILIDADE DA IN/TCU 71/2012
Avaliação de Viabilidade do Exercício do Contraditório e Ampla Defesa
Verifica-se que não houve o transcurso de mais de dez anos desde o fato gerador sem que tenha havido a notificação dos responsáveis pela autoridade administrativa federal competente (art. 6º, inciso II, c/c art. 19 da IN/TCU 71/2012, modificada pela IN/TCU 76/2016) , uma vez que o fato gerador da irregularidade sancionada ocorreu em 8/4/2009, e os responsáveis foram notificados sobre a irregularidade pela autoridade administrativa competente conforme abaixo:
Grupo de Break Flying Boys Crew, por meio do ofício acostado à peça 30, recebido em 25/8/2017, conforme AR (peça 31) .
Daniel Olímpio Goncalves, por meio do ofício acostado à peça 32, recebido em 25/8/2017, conforme AR (peça 33) .
Valor de Constituição da TCE 	
Verifica-se, ainda, que o valor atualizado do débito apurado (sem juros) em 1/1/2017 é de R$ 127.625,09, portanto superior ao limite mínimo de R$ 100.000,00, na forma estabelecida conforme os arts. 6º, inciso I, e 19 da IN/TCU 71/2012, modificada pela IN/TCU 76/2016. 
OUTROS PROCESSOS/DÉBITOS NOS SISTEMAS DO TCU COM OS MESMOS RESPONSÁVEIS
Informa-se que não foi encontrado débito imputável aos responsáveis em outros processos no Tribunal.
A tomada de contas especial está, assim, devidamente constituída e em condição de ser instruída.
EXAME TÉCNICO
Da validade das notificações:
Preliminarmente, cumpre tecer breves considerações sobre a forma como são realizadas as comunicações processuais no TCU. A esse respeito, destacam-se o art. 179, do Regimento Interno do TCU (Resolução 155, de 4/12/2002) e o art. 4º, inciso III, § 1º, da Resolução TCU 170, de 30 de junho de 2004, in verbis:
Art. 179. A citação, a audiência ou a notificação, bem como a comunicação de diligência, farse-ão:
I - mediante ciência da parte, efetivada por servidor designado, por meio eletrônico, fac-símile, telegrama ou qualquer outra forma, desde que fique confirmada inequivocamente a entrega da comunicação ao destinatário;
II - mediante carta registrada, com aviso de recebimento que comprove a entrega no endereço do destinatário;
III - por edital publicado no Diário Oficial da União, quando o seu destinatário não for localizado
 (...) 
Art. 3º As comunicações serão dirigidas ao responsável, ou ao interessado, ou ao dirigente de órgão ou entidade, ou ao representante legal ou ao procurador constituído nos autos, com poderes expressos no mandato para esse fim, por meio de:
I - correio eletrônico, fac-símile ou telegrama;
II - servidor designado;
III - carta registrada, com aviso de recebimento;
IV - edital publicado no Diário Oficial da União, quando o seu destinatário não for localizado, nas hipóteses em que seja necessário o exercício de defesa.
Art. 4º. Consideram-se entregues as comunicações:
I - efetivadas conforme disposto nos incisos I e II do artigo anterior, mediante confirmação da ciência do destinatário;
II - realizadas na forma prevista no inciso III do artigo anterior, com o retorno do aviso de recebimento, entregue comprovadamente no endereço do destinatário;
III - na data de publicação do edital no Diário Oficial da União, quando realizadas na forma prevista no inciso IV do artigo anterior.
§ 1º O endereço do destinatário deverá ser previamente confirmado mediante consulta aos sistemas disponíveis ao Tribunal ou a outros meios de informação, a qual deverá ser juntada ao respectivo processo.
 (...) 
Bem se vê, portanto, que a validade da citação via postal não depende de que o aviso de recebimento seja assinado pelo próprio destinatário da comunicação, o que dispensa, no caso em tela, a entrega do AR em "mãos próprias". A exigência da norma é no sentido de o Tribunal verificar se a correspondência foi entregue no endereço correto, residindo aqui a necessidade de certeza inequívoca. 
Não é outra a orientação da jurisprudência do TCU, conforme se verifica dos julgados a seguir transcritos:
São válidas as comunicações processuais entregues, mediante carta registrada, no endereço correto do responsável, não havendo necessidade de que o recebimento seja feito por ele próprio (Acórdão 3648/2013-TCU-Segunda Câmara, Relator Min. José Jorge) ;
É prescindível a entrega pessoal das comunicações pelo TCU, razão pela qual não há necessidade de que o aviso de recebimento seja assinado pelo próprio destinatário. Entregandose a correspondência no endereço correto do destinatário, presume-se o recebimento da citação. (Acórdão 1019/2008-TCU-Plenário, Relator Min. Benjamin Zymler) ;
As comunicações do TCU, inclusive as citações, deverão ser realizadas mediante Aviso de Recebimento - AR, via Empresa Brasileira de Correios e Telégrafos, bastando para sua validade que se demonstre que a correspondência foi entregue no endereço correto. (Acórdão 1526/2007-TCU-Plenário, Relator Min. Aroldo Cedraz) .
A validade do critério de comunicação processual do TCU foi referendada pelo Supremo Tribunal Federal, nos termos do julgamento do MS-AgR 25.816/DF, por meio do qual se afirmou a desnecessidade da ciência pessoal do interessado, entendendo-se suficiente a comprovação da entrega do "AR" no endereço do destinatário:
Ementa: agravo regimental. Mandado de segurança. Desnecessidade de intimação pessoal das decisões do tribunal de contas da união. art. 179 do regimento interno do TCU. Intimação do ato impugnado por carta registrada, iniciado o prazo do art. 18 da lei nº 1.533/51 da data constante do aviso de recebimento. Decadência reconhecida. Agravo improvido.
O envio de carta registrada com aviso de recebimento está expressamente enumerado entre os meios de comunicação de que dispõe o Tribunal de Contas da União para proceder às suas intimações.
O inciso II do art. 179 do Regimento Interno do TCU é claro ao exigir apenas a comprovação da entrega no endereço do destinatário, bastando o aviso de recebimento simples. 
Da revelia dos responsáveis Grupo de Break Flying Boys Crew e Daniel Olímpio Goncalves
No caso vertente, a citação dos responsáveis se deu de forma cautelosa, em endereços provenientes da base de CPFs e CNPJs da Receita Federal, em sistema custodiado pelo TCU (peças 57 e 58) . A entrega dos ofícios citatórios nesses endereços ficou comprovada, conforme avisos de recebimento constantes dos autos (peças 61 e 62) .
Nos processos do TCU, a revelia não leva à presunção de que seriam verdadeiras todas as imputações levantadas contra os responsáveis, diferentemente do que ocorre no processo civil, em que a revelia do réu opera a presunção da verdade dos fatos narrados pelo autor (Acórdão 1009/2018-TCU-Plenário, Relator Min. Bruno Dantas; 2369/2013 - TCU - Plenário, Relator Min. Benjamin Zymler e 2449/2013 - TCU - Plenário, Relator Min. Benjamin Zymler) . Dessa forma, a avaliação da responsabilidade do agente não pode prescindir da prova existente no processo ou para ele carreada. 
Ao não apresentar sua defesa, os responsáveis deixaram de produzir prova da regular aplicação dos recursos sob sua responsabilidade, em afronta às normas que impõem aos gestores públicos a obrigação legal de, sempre que demandados pelos órgãos de controle, apresentar os documentos que demonstrem a correta utilização das verbas públicas, a exemplo do contido no art. 93 do Decreto-Lei 200/1967: "Quem quer que utilize dinheiros públicos terá de justificar seu bom e regular emprego na conformidade das leis, regulamentos e normas emanadas das autoridades administrativas competentes." 
Mesmo as alegações de defesa não sendo apresentadas, considerando o princípio da verdade real que rege esta Corte, procurou-se buscar, em manifestações dos responsáveis na fase interna desta Tomada de Contas Especial, se havia algum argumento que pudesse ser aproveitado a seu favor. 
No entanto, os responsáveis não se manifestaram na fase interna, não havendo argumentos capazes de elidir as irregularidades apontadas.
Em se tratando de processo em que a parte interessada não se manifestou acerca das irregularidades imputadas, não há elementos para que se possa efetivamente aferir e reconhecer a ocorrência de boa-fé na conduta dos responsáveis, podendo este Tribunal, desde logo, proferir o julgamento de mérito pela irregularidade das contas, conforme os termos dos §§ 2º e 6º do art. 202 do Regimento Interno do TCU. (Acórdão 2064/2011-TCU-Primeira Câmara (relator Min. Ubiratan Aguiar) , 6.182/2011-TCU-1ª Câmara (relator Min. Weber de Oliveira) , 4.072/2010-TCU-1ª Câmara (Relator Min. Valmir Campelo) , 1.189/2009-TCU-1ª Câmara (Relator Min. Marcos Bemquerer) , 731/2008-TCU-Plenário (Relator Min. Aroldo Cedraz) .
Dessa forma, os responsáveis Grupo de Break Flying Boys Crew e Daniel Olímpio Goncalves devem ser considerados revéis, nos termos do art. 12, § 3º, da Lei 8.443/1992, devendo as contas serem julgadas irregulares, condenando-os solidariamente ao débito apurado.
Prescrição da Pretensão Punitiva
Vale ressaltar que a pretensão punitiva do TCU, conforme Acórdão 1441/2016-TCU-Plenário, Relator Min. Benjamin Zymler, que uniformizou a jurisprudência acerca dessa questão, subordina-se ao prazo geral de prescrição indicado no art. 205 do Código Civil, que é de dez anos, contado da data de ocorrência da irregularidade sancionada, nos termos do art. 189 do Código Civil, sendo este prazo interrompido pelo ato que ordenar a citação, a audiência ou a oitiva dos responsáveis.
No caso em exame, ocorreu a prescrição, uma vez que a irregularidade sancionada ocorreu em 8/4/2009, e o ato de ordenação da citação ocorreu em 27/9/2021.
CONCLUSÃO
Em face da análise promovida na seção "Exame Técnico", verifica-se que os responsáveis Grupo de Break Flying Boys Crew e Daniel Olímpio Goncalves não lograram comprovar a boa e regular aplicação dos recursos, instados a se manifestar, optaram pelo silêncio, configurando a revelia, nos termos do § 3º, do art. 12, da Lei 8.443/1992. Ademais, inexistem nos autos elementos que demonstrem a boa-fé dos responsáveis ou a ocorrência de outras excludentes de culpabilidade.
Verifica-se também que houve a prescrição da pretensão punitiva, conforme análise já realizada.
Tendo em vista que não constam dos autos elementos que permitam reconhecer a boa-fé dos responsáveis, sugere-se que as suas contas sejam julgadas irregulares, nos termos do art. 202, § 6º, do Regimento Interno do TCU, com a imputação do débito atualizado monetariamente e acrescido de juros de mora, nos termos do art. 202, § 1º do Regimento Interno do TCU, descontado o valor eventualmente recolhido.
Por fim, como não houve elementos que pudessem modificar o entendimento acerca das irregularidades em apuração, mantém-se a matriz de responsabilização presente na peça 53.
PROPOSTA DE ENCAMINHAMENTO
Diante do exposto, submetemos os autos à consideração superior, propondo ao Tribunal:
considerar revéis os responsáveis Grupo de Break Flying Boys Crew (CNPJ: 06.075.620/0001-76) e Daniel Olímpio Goncalves (CPF: XXX.340.639-XX) , para todos os efeitos, dando-se prosseguimento ao processo, com fulcro no art. 12, § 3º, da Lei 8.443/1992; 
julgar irregulares, nos termos dos arts. 1º, inciso I, 16, inciso III, alíneas b e c, da Lei 8.443/1992, c/c os arts. 19 e 23, inciso III, da mesma Lei, as contas dos responsáveis Grupo de Break Flying Boys Crew (CNPJ: 06.075.620/0001-76) e Daniel Olímpio Goncalves (CPF: XXX.340.639-XX) , condenando-os solidariamente ao pagamento das importâncias a seguir especificadas, atualizadas monetariamente e acrescidas dos juros de mora, calculadas a partir das datas discriminadas até a data da efetiva quitação do débito, fixando-lhes o prazo de quinze dias, para que comprovem, perante o Tribunal, o recolhimento das referidas quantias aos cofres do Tesouro Nacional, nos termos do art. 23, inciso III, alínea "a", da citada lei, c/c o art. 214, inciso III, alínea "a", do Regimento Interno do TCU. 
		Débitos relacionados ao responsável Daniel Olímpio Goncalves (CPF: XXX.340.639-XX) em solidariedade com Grupo de Break Flying Boys Crew (CNPJ: 06.075.620/0001-76) :
	Data de ocorrência
	Valor histórico (R$) 

	15/1/2008
	45.000,00

	8/4/2009
	30.000,00

Valor atualizado do débito (com juros) em 6/12/2021: R$ 222.960,63.
	autorizar, desde logo, a cobrança judicial das dívidas, caso não atendidas as notificações, na forma do disposto no art. 28, inciso II, da Lei 8.443/1992;
autorizar também, desde logo, se requerido, com fundamento no art. 26, da Lei 8.443, de 1992, c/c o art. 217, §§ 1º e 2º do Regimento Interno do TCU, o parcelamento da (s) dívida (s) em até 36 parcelas, incidindo, sobre cada parcela, corrigida monetariamente, os correspondentes acréscimos legais, fixando-lhe o prazo de quinze dias, a contar do recebimento da notificação, para comprovar, perante o Tribunal, o recolhimento da primeira parcela, e de trinta dias, a contar da parcela anterior, para comprovar os recolhimentos das demais parcelas, devendo incidir, sobre cada valor mensal, atualizado monetariamente, os juros de mora devidos, no caso do débito, na forma prevista na legislação em vigor, alertando os responsáveis de que a falta de comprovação do recolhimento de qualquer parcela importará o vencimento antecipado do saldo devedor, nos termos do § 2º do art. 217 do Regimento Interno deste Tribunal; 
enviar cópia do Acórdão a ser prolatado à Procuradoria da República no Estado de PR, nos termos do § 3º do art. 16 da Lei 8.443/1992, c/c o § 7º do art. 209 do Regimento Interno do TCU, para adoção das medidas cabíveis; e
enviar cópia do Acórdão que vier a ser proferido ao Secretaria Especial da Cultura e aos responsáveis, para ciência;
informar à Procuradoria da República no Estado de PR, ao Secretaria Especial da Cultura e aos responsáveis que a presente deliberação, acompanhada do Relatório e do Voto que a fundamenta, está disponível para a consulta no endereço www.tcu.gov.br/acordaos, além de esclarecer que, caso requerido, o TCU poderá fornecer sem custos as correspondentes cópias, de forma impressa; e
informar à Procuradoria da República no Estado de PR que, nos termos do parágrafo único do art. 62 da Resolução TCU 259/2014, os procuradores e membros do Ministério Público credenciados nesta Corte podem acessar os presentes autos de forma eletrônica e automática, ressalvados apenas os casos de eventuais peças classificadas como sigilosas, as quais requerem solicitação formal."
	É o relatório.

não há.

Procurador Júlio Marcelo de Oliveira

TOMADA DE CONTAS ESPECIAL. CONVÊNIO. FUNDO NACIONAL DE CULTURA. NÃO COMPROVAÇÃO DA CORRETA APLICAÇÃO DOS RECURSOS REPASSADOS. REVELIA. PRESCRIÇÃO DA PRETENSÃO PUNITIVA. IRREGULARIDADE DAS CONTAS E DÉBITO.

TOMADA DE CONTAS ESPECIAL (TCE)

A Secretaria Especial de Cultura instaurou esta tomada de contas especial - TCE contra o Grupo de Break Flying Boys Crew e seu dirigente Daniel Olímpio Gonçalves em razão da não comprovação da correta aplicação de R$ 75.000 repassados com base no Convênio de Cooperação 74/2007-MinC/FNC (Siafi 605688) , firmado com o Fundo Nacional de Cultura para "apoio ao projeto Centro de Formação do Hip Hop Paranaense", uma vez que não foram apresentados documentos comprobatórios da execução das respectivas metas.
2.	Devidamente citados no âmbito desta Corte, os responsáveis não se manifestaram, o que acarretou sua revelia e, diante da constatação da ocorrência da prescrição punitiva desta Corte, levou a Secretaria de Controle Externo de Tomada de Contas Especial - SecexTCE e o Ministério Público junto ao TCU - MPTCU a opinarem, em pareceres uniformes, pela irregularidade destas contas especiais e pela condenação solidária dos responsáveis ao recolhimento do débito apurado.
	Considerando a ausência de comprovação da adequada utilização dos valores transferidos - o que acarreta a presunção relativa de seu uso irregular; considerando a falta de manifestação dos responsáveis nas fases interna e externa desta TCE - o que impede a aferição de sua boa-fé; e considerando, por fim, a prescrição da pretensão punitiva deste Tribunal, nos termos do Acórdão 1441/2016-TCU-Plenário - visto que a irregularidade sancionada ocorreu em 8/4/2009 e o ato de ordenação da citação teve lugar apenas em 27/9/2021, acolho os pareceres da unidade técnica e da Procuradoria e voto pela adoção da minuta de acórdão que trago a este Colegiado. 
	
	TCU, Sala das Sessões, em 25 de janeiro de 2022.
JORGE OLIVEIRA 
Relator